臺灣臺中地方法院刑事判決　　　　九十四年度訴字第二０八號
公　訴　人　臺灣臺中地方法院檢察署檢察官
被　　　告　甲○○
上列被告因毒品危害防制條例案件，經檢察官提起公訴（九十三
年度毒偵字第四０九三號）及移送併辦（九十四年度毒偵字第一
二０二號、第一六七四號、第二八五四號、第三六八六號），本
院合議庭裁定由受命法官獨任行簡式審判程序，判決如下：
    主    文
甲○○連續施用第一級毒品，累犯，處有期徒刑壹年；扣案如附
表一所示之物品分別沒收銷燬之或沒收。又連續施用第二級毒品
，累犯，處有期徒刑拾月；扣案如附表二所示之物品分別沒收銷
燬之或沒收。應執行有期徒刑壹年陸月，扣案如附表一、二所示
之物品分別沒收銷燬之或沒收。
    犯罪事實
一、甲○○之素行欠佳，曾因違反麻醉藥品管理條例及違反肅清
    煙毒條例等案件，經本院及臺灣高等法院臺中分院分別以民
    國八十六年度中簡字第一五二二號及八十七年度上訴字第五
    六七號判決判處有期徒刑五月及三年四月確定，嗣經送監執
    行，經假釋、撤銷假釋再入監執行等程序，始於九十一年九
    月十一日縮刑期滿執行完畢。又其曾因多次施用毒品案件，
    經二次觀察、勒戒及一次強制戒治等執行程序，強制戒治部
    分經停止戒治付保護管束等執行程序後，於九十年七月三十
    日保護管束期滿執行完畢；刑責部分，則曾經本院以八十九
    年度訴字第一九三二號判決施用第一級毒品罪有期徒刑十月
    、施用第二級毒品罪有期徒刑四月確定，經與其因犯竊盜罪
    經本院以八十九年度易字第四０八一號判決所處四月之有期
    徒刑，合併依本院九十年度聲字第九五二號裁定定應執行刑
    為有期徒刑一年二月後，再次入監執行，甫於九十二年七月
    二十九日假釋中付保護管束出監，並於九十二年十月二十四
    日縮刑期滿未經撤銷假釋，其未執行之刑，以已執行論。詎
    其猶不知悔改，復於受前開強制戒治及有期徒刑之執行完畢
    釋放後五年內，基於施用第一級毒品海洛因之概括犯意，自
    九十三年七月間某日起至九十四年四月二十八日上午十時三
    十分止，在其臺中縣太平市○○路64號之住處、友人位於臺
    中縣大里市之住處及臺中市境內不特定地點之加油站廁所內
    ，以將海洛因摻水置於注射針筒內再施打於手臂血管之方式
    ，及約每天施用一至二次之頻率，連續施用第一級毒品海洛
    因多次。其另基於施用第二級毒品甲基安非他命（起訴書誤
    載為安非他命）之概括犯意，於上述同一時期內，在相同之
    不特定地點，以將少許甲基安非他命置於玻璃球內再於其下
    點火燒烤後吸其煙霧之方式，及約每隔十餘天即施用一次之
    頻率，連續施用第二級毒品甲基安非他命多次。嗣為警分別
    於：(一)九十三年十月八日晚上八時三十分許，在臺中市○區
    ○○路四四三號前查獲，並扣得含有第二級毒品甲基安非他
    命之殘渣袋三個、甲○○所有供施用第一級毒品海洛因使用
    之藥鏟一支（另扣得與其施用毒品行為無關之電子磅秤一臺
    ）；(二)九十四年一月六日下午五時許，在臺中縣太平市○○
    路與興隆路查獲；(三)九十四年二月十六日下午二時三十分許
    ，在臺中市○○區○○路與華美西街口查獲，並扣得第一級
    毒品海洛因六包（合計淨重1.09公克、空包裝重1.46公克）
    ；(四)九十四年三月十二日上午九時三十分許，在甲○○之上
    址住處查獲，並扣得第一級毒品海洛因二包（合計淨重1.71
    公克、空包裝重0.72公克）、第二級毒品甲基安非他命一包
    （毛重2.9公克）及甲○○所有之注射針筒與藥鏟各一支（
    供施用第一級毒品海洛因使用）、空夾鍊袋一小包（預備包
    裝第一級毒品海洛因，以方便攜帶及施用）、玻璃管二支（
    供施用第二級毒品甲基安非他命使用）；(五)九十四年四月二
    十八日下午五時二十分許，在臺中縣太平市○○路○段與長
    春路口為警執行通緝逮捕任務時查獲，並扣得第一級毒品海
    洛因七包（合計淨重2.07公克、空包裝重1.70公克）及甲○
    ○所有供施用第一級毒品海洛因使用之注射針筒與藥鏟各一
    支。
二、案經臺中市警察局第四分局、臺中縣警察局霧峰分局、臺中
    市警察局第六分局分別報告臺灣臺中地方法院檢察署檢察官
    偵查起訴及移送併辦，本院改由受命法官獨任行簡式審判程
    序。
    理  由
一、認定犯罪事實及量刑審酌之依據：
  (一)被告甲○○之自白。
  (二)臺中市警察局第四分局九十三年十月八日及九十四年四月二
    十八日搜索扣押筆錄、扣押物品目錄表各一份、扣案物品相
    片合計四張、臺中市警察局第六分局九十四年二月十六日扣
    押筆錄、扣押物品目錄表各一份、扣案物品相片二張、臺中
    縣警察局霧峰分局九十四年三月十二日搜索扣押筆錄、扣押
    物品目錄表各一份、扣案物品相片一張。
  (三)臺中市警察局第四分局委託檢驗尿液代號與真實姓名對照表
    二份（採尿日期分別為九十三年十月八日、九十四年四月二
    十八日）、臺中縣警察局霧峰分局毒品尿液真實姓名對照表
    二份（採尿日期為九十四年一月六日及三月十二日）、臺中
    市警察局第六分局尿液代號與真實姓名對照表一份（採尿日
    期為九十四年二月十六日）、詮昕科技股份有限公司濫用藥
    物尿液檢驗報告三份、中山醫學大學附設醫院藥物濫用檢測
    中心檢驗報告二份（依上開驗尿報告之檢驗結果顯示，足認
    被告所施用者，為甲基安非他命而非安非他命。
  (四)法務部調查局鑑定通知書三份（分別附於毒偵字第一六七四
    號卷第三十二頁及本院卷第九十九頁、第一一七頁）。
  (五)扣案如附表所示之物品。
  (六)臺灣高等法院被告全國前案紀錄表（被告前案、累犯及素行
    之認定）。
二、檢察官雖僅就被告「於九十三年十月八日回溯九十六小時內
    ，在不詳處所施用第一級毒品海洛因」一次及「自九十三年
    七月間某日起至同年十月八日晚上六時止」連續施用第二級
    毒品甲基安非他命之犯行加以起訴，惟核被告未經起訴而經
    本院認定為有罪之犯罪事實部分（含移送併辦之犯罪事實）
    ，既與前開業經起訴之部分，具有連續犯之裁判上一罪關係
    ，為起訴效力所及，本於審判不可分之原則，本院仍應併予
    審理。
三、適用之法條：刑事訴訟法第二百七十三條之一第一項、第二
    百九十九條第一項前段、第三百十條之二、第四百五十四條
    第一項，毒品危害防制條例第十條第一項、第二項、第十八
    條第一項前段，刑法第十一條、第五十六條、第四十七條、
    第五十一條第五款、第三十八條第一項第二款。
本案經檢察官葉芳如到庭執行職務。
中　　華　　民　　國　九十四　年　  八  　月  三十一　日
                臺灣臺中地方法院刑事第六庭
                        法  官  鄧  敏  雄
上正本證明與原本無異
如不服本判決，應於送達後十日內向本院提出上訴狀（須附繕
本），上訴於臺灣高等法院臺中分院。
                        書記官  黃  士  益
中　　華　　民　　國　九十四　年　  八  　月  三十一　日
附錄本案論罪科刑法條全文：
毒品危害防制條例第十條：
施用第一級毒品者，處六月以上五年以下有期徒刑。
施用第二級毒品者，處三年以下有期徒刑。
附表一：
┌──────┬───────────┬───────┐
│查 獲 日 期 │ 扣    案    物    品 │  宣     告   │
├──────┼───────────┼───────┤
│ 10. 8.    │藥鏟壹支              │沒收          │
├──────┼───────────┼───────┤
│ 2. 16.    │第一級毒品海洛因陸包（│沒收銷燬之    │
│            │合計淨重壹點零玖公克、│              │
│            │空包裝重壹點肆陸公克）│              │
├──────┼───────────┼───────┤
│ 3. 12.    │第一級毒品海洛因貳包（│沒收銷燬之    │
│            │合計淨重壹點柒壹公克、│              │
│            │空包裝重零點柒貳公克）│              │
│            ├───────────┼───────┤
│            │注射針筒與藥鏟各壹支、│沒收          │
│            │空夾鍊袋壹小包        │              │
├──────┼───────────┼───────┤
│ 4.     │第一級毒品海洛因柒包（│沒收銷燬之    │
│            │合計淨重貳點零柒公克、│              │
│            │空包裝重壹點柒零公克）│              │
│            ├───────────┼───────┤
│            │注射針筒與藥鏟各壹支  │沒收          │
└──────┴───────────┴───────┘
附表二：
┌──────┬───────────┬───────┐
│查 獲 日 期 │ 扣    案    物    品 │  宣     告   │
├──────┼───────────┼───────┤
│ 10. 8.    │含第二級毒品甲基安非他│沒收銷燬之    │
│            │命之殘渣袋參個        │              │
├──────┼───────────┼───────┤
│ 3. 12.    │第二級毒品甲基安非他命│沒收銷燬之    │
│            │壹包（毛重貳點玖公克）│              │
│            ├───────────┼───────┤
│            │玻璃管貳支            │沒收          │
└──────┴───────────┴───────┘
